【裁判字號】    97,訴,1924
【裁判日期】    971230
【裁判案由】    違反毒品危害防制條例
【裁判全文】
臺灣臺南地方法院刑事判決              97年度訴字第1924號
公  訴  人  臺灣臺南地方法院檢察署檢察官
被      告  乙○○
上列被告因違反毒品危害防制條例案件，經檢察官提起公訴（97
年度毒偵字第2660、2427號），被告於準備程序期日就被訴事實
為有罪陳述，本院合議庭裁定由受命法官獨任進行簡式審判程序
，判決如下：
    主  文
乙○○施用第二級毒品，累犯，處有期徒刑貳月；又施用第一級
毒品，累犯，處有期徒刑陸月；又施用第一級毒品，累犯，處有
期徒刑捌月。應執行有期徒刑壹年貳月。
    事實及理由
一、犯罪事實：乙○○前因施用毒品案件，經依本院裁定令入戒
    治處所施以強制戒治，於民國93年1月6日執行完畢，再於95
    年間，因搶奪、脫逃及違反毒品危害防制條例案件，分別經
    本院以95年度訴字第138號及以95年度訴字第136號各判處有
    期徒刑10月、3月及10月確定，前開兩案合併定應執行刑為1
    年9月，於96年6月25日縮短刑期執行完畢。詎乙○○猶未戒
    除施用毒品惡習，基於施用第一級毒品海洛因及第二級毒品
    安非他命之犯意，分別於(一)97年7月25日晚間22時許，在其
    臺南縣關廟鄉○○村○○街82號住處二樓房間內，以將第二
    級毒品安非他命放入玻璃球內燒烤，以口鼻吸食煙霧之方式
    施用第二級毒品安非他命1次。(二)於同年月26日晚間19時許
    ，在上開住處二樓房間內，以針筒摻食鹽水注射之方式施用
    第一級毒品海洛因1次。(三)於同年8月13日下午13時許，在臺
    南縣關廟鄉○○路36巷39弄8號友人呂高銘住處房間內，以
    針筒摻水注射之方式施用第一級毒品海洛因1次。嗣於97年7
    月25日乙○○主動至臺南縣警察局歸仁分局關廟分駐所自首
    ，且於同年8月18日13時許，經警據報查緝另案毒品案件時
    循線查獲，並均經其同意採集尿液送驗後，呈鴉片類嗎啡及
    安非他命類陽性反應，而查獲上情。案經被告自首、臺南縣
    警察局歸仁分局及新化分局報告臺灣臺南地方法院檢察署檢
    察官偵查起訴。
二、本件係經被告乙○○於準備程序為有罪之表示，而經本院合
    議庭裁定由受命法官獨任以簡式審判程序加以審理，依刑事
    訴訟法第273條之2、第159條第2項之規定，不適用傳聞法則
    有關限制證據能力之相關規定；並得依同法第310條之2準用
    第454條之規定製作略式判決書（僅記載「證據名稱」），
    合先敘明。
三、證據名稱：
(一)、被告乙○○於警詢中及本院審理時之自白。
(二)、卷附台南縣警察局毒品犯罪嫌疑人尿液採驗作業管制紀錄清
    冊（查獲日期：97年7月28日）、正修科技大學超微量研究
    科技中心97年8月12日出具之檢驗報告（檢體原始編號：097
    I135）及臺南縣警察局新化分局查獲毒品案尿液檢體對照名
    冊（尿液送驗日期97年8月20日）、正修科技大學超微量研
    究科技中心97年8月27日出具之檢驗報告（檢體原始編號：
    097G073）各1份。
(三)、卷附臺灣高等法院被告前案紀錄表1份。
四、論罪：查海洛因屬毒品危害防制條例第2條第2項第1款所列
    之第一級毒品，安非他命屬同法第2條第2項第2款所列之第
    二級毒品，故核被告所為，係犯毒品危害防制條例第10條第
    1項之施用第一級毒品罪及同條第2項之施用第二級毒品罪。
    其持有毒品之低度行為應為施用毒品之高度行為所吸收，不
    另論罪。被告所犯上開3罪間，犯意個別、行為互殊，應予
    分論併罰。被告前因搶奪、脫逃及毒品案件，分經判處有期
    徒刑10月、3月及10月確定，並合併定其應執行刑為1年9月
    ，而於96年6月25日縮短刑期執行完畢等情，有台灣高等法
    院被告前案紀錄表1份在卷可稽，查被告於有期徒刑執行完
    畢後，5年內故意再犯本件法定刑有期徒刑以上之罪，依刑
    法第47條第1項之規定，構成累犯，並加重其刑。復犯罪事
    實欄所載(一)、(二)部分之犯行，被告係於員警發覺本罪之前即
    主動前往警局供出此部分罪行，並接受裁判，爰依刑法第62
    條前段規定減輕其刑，並依法先加後減之。爰審酌被告前因
    施用毒品犯行，屢經觀察勒戒、強制戒治及刑罰執行後，猶
    未能戒絕革除惡習，今再犯相同之罪，顯見其意志力甚為薄
    弱且未見有何警惕及悔意，自有使其接受相當時期監禁處遇
    以教化性情之必要，惟念其於本院審理時坦承犯行，犯後態
    度良好，且施用毒品固戕害個人健康，然未侵害他人權益、
    犯罪手段平和等一切情狀，分別量處如主文所示之刑，並定
    其應執行之刑。
五、依刑事訴訟法第299條第1項前段、第273條之1第1項、第310
    條之2、第454條，毒品危害防制條例第10條第1項、第2項，
    刑法第11條，第47條第1項、第62條前段、第51條第5款，判
    決如主文。
本案經檢察官甲○○到庭執行職務。
中    華    民    國    97    年    12    月    30    日
                      刑事第十庭  法  官  高如宜
以上正本證明與原本無異。
如不服本判決應於收受本判決後10日內向本院提出上訴書狀，並
應敘述具體理由。如未敘述上訴理由者，應於上訴期間屆滿後20
日內向本院補提理由書狀（均須按他造當事人之人數附繕本）「
切勿逕送上級法院」。
                                  書記官  陳姿利
中    華    民    國    97    年    12    月    31    日
附錄本件論罪科刑法條：
毒品危害防制條例第10條
施用第一級毒品者，處6月以上5年以下有期徒刑。
施用第二級毒品者，處3年以下有期徒刑。


司法院資訊處製作；財團法人民間司法改革基金會備份。
